nb: Demper kork-/polstringsmateriale: Filt; Skum; Skinn; Naturkork; Ingen; Gummi; Silikon; Syntetisk kork; Annet
pt-PT: Material de cortiça/enchimento mudo: Feltro; Espuma; Pele; Cortiça natural; Nenhum; Borracha; Silicone; Cortiça sintética; Outro
tr: Susturucu mantar/dolgu malzemesi: Keçe; Köpük; Deri; Doğal mantar; Yok; Kauçuk; Silikon; Sentetik mantar; Diğer
zh-CN: 静音软木/衬垫材质: 毛毡; 泡沫; 皮革; 天然软木; 无; 橡胶; 硅胶; 合成软木; 其他
fi: Vaimenninkorkin tai -pehmusteen materiaali: Huopa; Vaahtomuovi; Nahka; Luonnonkorkki; Ei mitään; Kumi; Silikoni; Synteettinen korkki; Muu
en: Mute cork/padding material: Felt; Foam; Leather; Natural cork; None; Rubber; Silicone; Synthetic cork; Other
lt-LT: Slopintuvo kamščio / paminkštinimo medžiaga: Veltinis; Porolonas; Oda; Natūrali kamštiena; Nėra; Guma; Silikonas; Sintetinė kamštiena; Kita
hr-HR: Materijal čepa za prigušivanje/razmak: Filc; Pjena; Koža; Prirodni pluto; Nema; Guma; Silikon; Sintetički pluto; Ostalo
bg-BG: Материал на тапата/подложката на заглушителя: Филц; Пяна; Кожа; Естествен корк; Няма; Гума; Силикон; Синтетичен корк; Друго
ko: 뮤트 코르크/패딩 소재: 펠트; 폼; 가죽; 천연 코르크; 없음; 고무; 실리콘; 합성 코르크; 기타
es: Material del corcho o acolchado de la sordina: Fieltro; Espuma; Cuero; Corcho natural; Ninguno; Goma; Silicona; Corcho sintético; Otro
nl: Demper kurk-/vulmateriaal: Vilt; Schuim; Leer; Natuurkurk; Geen; Rubber; Siliconen; Synthetische kurk; Anders
pl: Materiał korka/wyściółki tłumika: Filc; Pianka; Skóra; Korek naturalny; Brak; Guma; Silikon; Korek syntetyczny; Inne
vi: Vật liệu đệm/nút bần giảm âm: Nỉ; Mút xốp; Da; Bần tự nhiên; Không có; Cao su; Silicone; Bần tổng hợp; Khác
ru: Материал пробки и накладки сурдины: Фетр; Пеноматериал; Кожа; Натуральная пробка; Нет; Резина; Силикон; Синтетическая пробка; Другое
it: Sughero/materiale dell'imbottitura del sordino: Feltro; Schiuma; Pelle; Sughero naturale; Nessuno; Gomma; Silicone; Sughero sintetico; Altro
zh-TW: 弱音器軟木/襯墊材質: 毛氈; 泡棉; 皮革; 天然軟木; 無; 橡膠; 矽膠; 合成軟木; 其他
fr: Matériau du liège ou du rembourrage de la sourdine: Feutre; Mousse; Cuir; Liège naturel; Aucun; Caoutchouc; Silicone; Liège synthétique; Autre
ro-RO: Material surdină din plută / material de amortizare: Pâslă; Spumă; Piele; Plută naturală; Niciunul; Cauciuc; Silicon; Plută sintetică; Altele
sv: Dämpkork/dämpningsmaterial: Filt; Skum; Läder; Naturkork; Inget; Gummi; Silikon; Syntetkork; Övrigt
ja: ミュートコルク／余白材: フェルト; フォーム; レザー; 天然コルク; なし; ラバー; シリコン; 合成コルク; その他
hu: Tompítópárnázás anyaga: Filc; Habszivacs; Bőr; Természetes parafa; Nincs; Gumi; Szilikon; Szintetikus parafa; Egyéb
th: ไม้ก๊อกปิดเสียง/การเว้นขอบด้านล่างวัสดุ: สักหลาด; โฟม; หนัง; ไม้ก๊อกธรรมชาติ; ไม่มี; ยาง; ซิลิโคน; ไม้ก๊อกสังเคราะห์; อื่นๆ
el: Υλικό φελλού/επένδυσης σιγαστήρα: Τσόχα; Αφρός; Δέρμα; Φυσικός φελλός; Κανένα; Καουτσούκ; Σιλικόνη; Συνθετικός φελλός; Άλλο
sk-SK: Tlmiaci korok/výplňový materiál: Plsť; Pena; Koža; Prírodný korok; Žiadny; Guma; Silikón; Syntetický korok; Iné
sl-SI: Material plute/blazinjenja dušilca: Polst; Pena; Usnje; Naravna pluta; Brez; Guma; Silikon; Sintetična pluta; Drugo
da: Dæmperens kork-/polstringsmateriale: Filt; Skum; Læder; Naturkork; Ingen; Gummi; Silikone; Syntetisk kork; Andet
de: Material von Dämpferkork/-polsterung: Filz; Schaumstoff; Leder; Naturkork; Keines; Gummi; Silikon; Kunstkork; Sonstiges
pt-BR: Mudo material da cortiça/acolchoamento: Feltro; Espuma; Couro; Cortiça natural; Nenhum; Borracha; Silicone; Cortiça sintética; Outro
cs: Materiál korku/polstrování dusítka: Plsť; Pěna; Kůže; Přírodní korek; Žádné; Guma; Silikon; Syntetický korek; Ostatní